臺灣板橋地方法院刑事判決　　　　　　100年度易字第1351號
公　訴　人　臺灣板橋地方法院檢察署檢察官
被　　　告　陳冠霖
　　　　　　曾偉林
上列被告因犯竊盜案件，經檢察官提起公訴（100 年度偵字第56
61號），被告於審理中為有罪陳述，經告知簡式審判程序之旨，
並聽取當事人之意見後，由本院裁定行簡式審判程序，判決如下
：
    主  文
陳冠霖共同犯夜間侵入住宅竊盜罪，累犯，處有期徒刑捌月。
曾偉林共同犯夜間侵入住宅竊盜罪，累犯，處有期徒刑捌月。
    事  實
一、陳冠霖前因犯下列各罪，均經判處有期徒刑確定，並已執行
    完畢（於本案均構成累犯之前科）：
  (一)前因於民國94年8 月至95年1 月17日，犯連續施用第二級毒
    品罪，經臺灣高等法院以95年度上易字第949 號刑事判決判
    處有期徒刑六月，如易科罰金，以銀元三百元折算壹日，於
    95 年6月7 日確定。
  (二)復因於94年12月底某日及95年1 月4 日犯連續收受贓物罪，
    經本院以95年度簡字第5314號刑事簡易判決判處有期徒刑三
    月，如易科罰金，以銀元三百元折算壹日，於95年11月13日
    確定。
  (三)又因於95年7 月17日犯收受贓物及共同變造特種文書罪，經
    本院以95年度簡字第7472號刑事簡易判決分別判處有期徒刑
    四月、三月，減為有期徒刑二月、一月又十五日，並定其應
    執行為有期徒刑三月，如易科罰金，以銀元三百元折算一日
    ，於97年2 月13日確定。
  (四)上開(一)、(二)所示之罪，就(一)所示之罪，經易科罰金為部分執
    行後，再經本院以96年度聲字第237 號裁定定其應執行刑為
    有期徒刑八月，於96年1 月21日入監執行，於96年3 月19日
    執行完畢出監。
  (五)詎前開出監後，隨因於96年5 月27日為警採尿回溯前96小時
    內犯施用第二級毒品罪，經本院以96年度簡字第5046號刑事
    判決判處有期徒刑四月，如易科罰金，以新臺幣壹仟元折算
    壹日，於96年9 月27日確定。
  (六)又因於96年11月8 日犯施用第二級毒品罪，經本院以97年度
    簡字第181 號刑事簡易判決判處有期徒刑五月，如易科罰金
    ，以新臺幣壹仟元折算壹日，於97年5 月2 日確定。
  (七)再因於97年1 月16日犯施用第二級毒品罪，經本院以97年度
    簡字第3203號刑事簡易判決，判處有期徒刑五月，如易科罰
    金，以新臺幣壹仟元折算壹日，於97年5 月19日確定。
  (八)上開(三)、(五)、(六)、(七)所示之罪之刑，於97年1 月17日入監執
    行後，經本院98年度聲字第1448號裁定，就(三)、(五)所示之罪
    定其應執行刑為有期徒刑七月，就(六)、(七)之罪定其應執行刑
    為有期徒刑九月，於98年5 月2 日縮刑期滿執行完畢（上開
    (一)至(三)、(五)至(七)所示之罪之刑，因均已執行完畢，於本案構
    成累犯之前科）。
二、曾偉林前因犯下列各罪，均經判處有期徒刑確定，並已執行
    完畢（於本案構成累犯之前科）：
  (一)前因於95年5 月29日犯誣告罪，經本院以95年度訴字第2812
    號刑事判決判處有期徒刑四月，於96年5 月3 日確定。
  (二)復因於96年4 月22日犯竊盜罪，經本院以96年度簡字第3482
    號刑事簡易判決判處有期徒刑三月，如易科罰金，以新臺幣
    壹仟元折算壹日，於96年7 月3 日確定。
  (三)上開(一)、(二)所示之罪，經本院以96年度聲減字第5072號裁定
    分別減刑並定其應執行刑為有期徒刑三月，於97年2 月23日
    縮刑期滿執行完畢（於本案構成累犯之前科）。
三、陳冠霖前因曾偉林無機車可供騎乘，二人遂共同基於竊取機
    車之犯意，於99年6 月5 日深夜某時起，即由陳冠霖騎乘不
    知情之鐘雅琦所有而借供其騎乘之車牌號碼855-DDL 號普通
    重型機車（下稱鐘雅琪機車）搭載曾偉林，在臺北縣中和市
    （現改制為新北市中和區）一帶搜尋可供竊取之機車，嗣於
    翌日（6 日）凌晨1 時25分前某時，行經黃萱居住之同市
    ○○路○段70巷41號之公寓大廈（下稱黃萱居住大廈）地
    下室停車場前，見該地下室停車場大門未關，二人雖明知均
    非該棟大廈之住戶且未經准許進入該地下室，仍基於夜間侵
    入該棟大廈住宅竊取機車之共同竊盜之犯意，由陳冠霖騎乘
    機車搭載曾偉林侵入該棟大廈地下停車場內，而陳冠霖下至
    停車場後，隨即發現黃慧昭所有而由黃萱使用之車牌號碼
    2HR-706 號普通重型機車（下稱黃慧昭遭竊機車）之鑰匙置
    於電門未拔下，陳冠霖即向曾偉林示意竊取該部機車後，即
    意圖為二人不法之所有，於陳冠霖協助曾冠林發動該部機車
    後，陳冠霖即先騎乘鐘雅琪機車至該大廈外等待曾偉林並把
    風，待曾偉林騎乘黃慧昭遭竊機車至該大廈外與其會合後，
    二人隨即騎乘機車逃逸離去。嗣於同日上午8 時許，黃萱
    發現機車遭竊隨即報警處理，由警調閱該大廈附近之路口監
    視錄影器，始查悉上情。
四、案經新北市政府警察局中和第一分局移送臺灣板橋地方法院
    檢察署檢察官偵查起訴。
    理  由
一、本案被告陳冠霖、曾偉林兩人所犯係死刑、無期徒刑或最輕
    本刑為三年以上有期徒刑以外之罪，於本院審理程序進行中
    ，被告陳冠霖與曾偉林均先就被訴事實為有罪之陳述，經本
    院均告知簡式審判程序之旨，並聽取公訴人、被告二人之意
    見後，由本院依刑事訴訟法第273 條之1 第1 項規定，裁定
    進行簡式審判程序。
二、上開犯罪事實，業據被告陳冠霖、曾偉林二人於審理中坦承
    不諱，並經證人即被害人黃萱於警詢證述伊發現遭竊情節
    明確，並有員警調閱之黃萱居住大廈附近之路口監視錄影
    器影像既影像翻拍照片、臺北縣政府警察局車輛協尋電腦輸
    入單一紙在卷可查，是被告二人上開具任意性之自白，核係
    與事實相符，應堪信實。又本案起訴書雖認被告二人係以由
    陳冠霖以自備遙控器開啟黃萱居住大廈之地下室入口鐵捲
    門進入行竊，惟以，本案依卷附之路口監視錄影器影像資料
    ，並未攝得黃萱居住大廈暨該大廈地下室入口處影像（卷
    內有「車庫」鐵門之影像，應為同段66巷處之一樓住處車庫
    大門，與本案之鐵門係往地下室斜坡道盡頭之地下室入口鐵
    門不同），而公寓大廈之入口遙控器，如非與該大廈住戶間
    有相關之合法（住戶交由其使用）或非法（如竊取或持有後
    盜拷）之原因，顯難以取得該遙控器，是陳冠霖如係依起訴
    書所載確持有該遙控器，則其究係依何原因持有該遙控器，
    自應深究是否合法持有，而有權使用該遙控器，進入該地下
    室，惟此部分經陳冠霖於審理中就其並未持有該大廈之遙控
    器之事實及其係見該大廈地下室入口鐵門未關即趁機非法侵
    入之情節，於審理中坦承明確，參酌起訴書認陳冠霖持有該
    遙控器之依據，係以曾冠林陳述為據，惟陳冠霖就其前有與
    曾冠林共同騎乘機車找友人，曾偉林陳述用遙控器開門，應
    係曾偉林誤記等情陳述明確，參酌卷內事證，應認陳冠霖陳
    述之情節較屬實在，是起訴書就陳冠霖持有遙控器此部分事
    實，應予更正。綜上，本案事證明確，被告二人犯行洵堪認
    定，應予依法論科。
三、按「行為後法律有變更者，適用行為時之法律。但行為後之
    法律有利於行為人者，適用最有利於行為人法律。」，刑法
    第2 條第1 項定有明文。被告二人為本案犯行後，刑法第32
    1 條之條文，已於100 年1 月26日修正公布並於同日施行（
    下稱修正後刑法；修正前刑法下稱修正前刑法），依上開規
    定，本案自應為新舊刑法之比較適用。查以，就本案涉及之
    本條第一款部分修正前係規定「於夜間侵入住宅或有人居住
    之建築物、船鑑或隱匿其內而犯之者」，修正後則規定「侵
    入住宅或有人居住之建築物、船艦或隱匿其內而犯之者」，
    是修正後不限於夜侵入始構成本條款之加重要件，依上開比
    較之結果，修正後之規定，對被告並非有利，依上開規定，
    仍應適用行為時之法律。
四、按刑法第321 第1 項第1 款之「住宅」，乃指人類日常居住
    之場所而言，公寓亦屬之。至公寓樓下之「樓梯間」，雖僅
    供各住戶出入通行，然就公寓之整體而言，該樓梯間為該公
    寓之一部分，而與該公寓有密切不可分之關係，故於夜間侵
    入公寓樓下之樓梯間竊盜，難謂無同時妨害居住安全之情形
    ，自應成立本條項款之罪（最高法院76年台上字第2972號判
    例參要旨參照），本案被告二人侵入行竊之大樓地下停車場
    ，查與公寓樓梯間相通至各該住處，顯亦屬構成公寓之一部
    ，而屬本條項之「住宅」範圍。是被告二人於凌晨非法進入
    黃萱居住大廈地下室竊取黃萱使用之黃慧昭機車，核其
    二人所為，均係犯修正前刑法第321 條第1 項第1 款之夜間
    侵入住宅竊盜罪。被告二人就本案犯行，有犯意之聯絡與行
    為之分擔，構成共同正犯。又被告陳冠霖、曾偉林分別有如
    事實欄一、二所示之犯罪科刑暨執行紀錄，有臺灣高等法院
    被告前案紀錄表在卷可稽，二人各於有期徒刑之執行完畢後
    ，五年以內故意再犯有期徒刑以上之本案之罪，均構成累犯
    ，均應依刑法第47條第1 項規定加重其刑。爰審酌被告二人
    各竊盜、毒品等前科，而其本案犯行查係有侵入他人住宅之
    事實，雖未據被害人提出告訴，惟仍屬對住戶容易造成重大
    危險之侵害性行為，是其所為顯屬非是，茲斟酌被告二人前
    案紀錄、教育程度、經濟狀況、犯案動機、被害財物之價值
    、犯後坦承犯行及其前竊盜犯行所竊得財物與判處刑度等一
    切情狀，茲各量處如主文所示之刑，以示懲儆。
據上論斷，應依刑事訴訟法第273 條之1 第1 項、第299 條第1
項前段，修正前刑法第321 條第1 項第1 款，刑法第2 條第1 項
前段、第28條、第47條第1 項，判決如主文。
本案經檢察官林慈雁到庭執行職務。
中    華    民    國   100    年    7     月    22    日
                  刑事第四庭  法  官  陳世旻
上列正本證明與原本無異。
如不服本判決，應於判決送達後10日內敘明上訴理由，向本院提
出上訴狀 (應附繕本) ，上訴於臺灣高等法院。其未敘述上訴理
由者，應於上訴期間屆滿後20日內向本院補提理由書「切勿逕送
上級法院」。
                              書記官  梁福建
中    華    民    國   100    年    7     月    29    日
附錄：本案論罪科刑法條
中華民國刑法
第  320    條  （普通竊盜罪、竊佔罪）
意圖為自己或第三人不法之所有，而竊取他人之動產者，為竊盜
罪，處五年以下有期徒刑、拘役或五百元以下罰金。
意圖為自己或第三人不法之利益，而竊佔他人之不動產者，依前
項之規定處斷。
前二項之未遂犯罰之。
修正前刑法第  321    條（加重竊盜罪）
犯竊盜罪而有左列情形之一者，處六月以上、五年以下有期徒刑
：
一、於夜間侵入住宅或有人居住之建築物、船艦或隱匿其內而犯
    之者。
二、毀越門扇、牆垣或其他安全設備而犯之者。
三、攜帶兇器而犯之者。
四、結夥三人以上而犯之者。
五、乘火災、水災或其他災害之際而犯之者。
六、在車站或埠頭而犯之者。
前項之未遂犯罰之。